# 求助陈版，其他收益与营业外收入的判断

提问人：liuweisheng 时间：2019-12-16 08:05:15
为了扶持民营企业发展，政府补助地区代服务业十强企业资金，本公司收到10 万。这部分计入营业外收入还是其他收益，谢谢老师解惑。
补助概要：
近年来，埇桥区委、区政府深入实施五大发展行动计划，全面优化民营企业发展环境，全力推动民营企业创新转型，通过加强品牌建设、信息化建设、人才培训，保障民营企业用地需求，拓展民营企业融资渠道等方式，大力促进民营经济做大做强和提质增效，民营经济发展整体呈现出量质双升、速度领先的良好态势，为全区经济持续健康发展提供了强力支撑。
详细文件：
http://www.sohu.com/a/294517211_120037245

回答人：chenyiwei
从 2018 年修订发布的政府补助准则应用指南来看，对 “日常活动” 的界定是比较宽松的，主帖这种情况下的补助资金可以认为是与日常活动相关。

提问人：沉默羔羊 时间：2019-12-17 08:05:16
我们自己理解是由于不可抗力（比如台风地震）等事项，政府给的补助才计入营业外收入

回答人：chenyiwei
可以这样理解。